臺灣高等法院臺中分院刑事裁定　　　　　100年度抗字第152號
抗　告　人
即　被　告　楊孟芳
上列抗告人因違反毒品危害防制條例案件，不服臺灣彰化地方法
院中華民國一○○年一月四日裁定（九十九年度訴字第一四二二
號）提起抗告，本院裁定如下：
    主  文
抗告駁回。
    理  由
一、本件抗告人即被告楊孟芳（以下簡稱為抗告人）之抗告意旨
    略稱：本件原審判決書係因先於民國（下同）九十九年十二
    月十六日、十二月十七日投遞不成功，始於九十九年十二月
    二十日以寄存送達之方式對抗告人為送達，此有國內郵政查
    詢列表影本一件在卷可稽。而寄存送達應自寄存之日起，經
    十日始發生效力。如再加計在途期間二日，伊之上訴期間應
    至一○○年一月十一日才屆滿。伊於九十九年十二月三十一
    日郵寄上訴狀，原審法院於一○○年一月三日收受，應未逾
    越上訴期間。原裁定誤以抗告人之上訴已逾越上訴期間，而
    裁定駁回抗告人之上訴，尚有未合，爰依法提起抗告等語。
二、第查：刑事被告為接受法院文書之送達，得將其住居所或事
    務所向法院陳明，法院於送達時，亦應向被告之住居所、事
    務所行之；必限於不能依上開情形向被告本人送達，或不能
    向被告有辨別事理能力之同居人、受僱人補充送達時，始得
    以寄存於該管警察機關之寄存送達方式為之，此為刑事訴訟
    法第五十五條第一項，及同法第六十二條準用民事訴訟法第
    一百三十六條至第一百三十八條所明定。本件抗告人於本案
    原審法院準備程序期日及審判期日除向原審法院陳明其住所
    係在「彰化縣永靖鄉○○村○○路○段一八○號」之外，並
    另有陳明其居所是在「彰化縣永靖鄉光雲村光雲巷一五七號
    」，此情有原審法院準備程序筆錄及審判筆錄在卷可稽。即
    使抗告人對於原審判決提起上訴，其聲明上訴狀所記載之住
    址亦在「彰化縣永靖鄉光雲村光雲巷一五七號」。茲查，本
    案經原審判決之後，原審法院書記官係將原審判決書同時對
    「彰化縣永靖鄉○○村○○路○段一八○號」、「彰化縣永
    靖鄉光雲村光雲巷一五七號」為送達；而前者固係於九十九
    年十二月二十日以寄存送達之方式對抗告人為送達，但後者
    則係經抗告人本人於九十九年十二月十六日親自收受原審判
    決書而完成送達；此情亦有原審法院送達證書二件在卷可資
    佐證。本件抗告人既已於九十九年十二月十六日在其向原審
    法院陳明之居所親自收受原審判決書，而生收受原審判決書
    送達之效力，已無再對抗告人行寄存送達之必要，自不能因
    誤對抗告人再行寄存送達，即使原先合法送達之效力受有影
    響。原裁定認定本件抗告人已於九十九年十二月十六日收受
    原審判決書，並認加計在途期間二日之後，抗告人至遲應於
    九十九年十二月二十八日提起上訴，但其至一○○年一月三
    日始提起上訴，顯已逾越上訴期間，乃裁定駁回抗告人之上
    訴，其以上認定，經核並無違誤。本件抗告人仍以上開情詞
    提起抗告，其抗告並無理由，應予駁回。
三、據上論斷，應依刑事訴訟法第四百十二條，裁定如主文。
中    華    民    國   100    年    2     月    11    日
            刑事第三庭   審判長法  官   王  增  瑜
                               法  官   曾  佩  琦
                               法  官   廖  柏  基
以上正本證明與原本無異。
如不服本裁定，應於收受送達後五日內向本院提出抗告書狀(須
附繕本)。
                               書記官   陳  妙  瑋
中    華    民    國   100    年    2     月    14    日